臺灣高雄地方法院刑事判決　　　　　　　95年度訴字第1712號
公　訴　人　臺灣高雄地方法院檢察署檢察官
被　　　告　庚○○
　　　　　　　　　　另案在臺灣高雄監獄執行中
　　　　　　己○○
共　　　同
選任辯護人　鄭國安律師
　　　　　　吳麗珠律師
　　　　　　蘇佰陞律師
上列被告等因槍砲彈藥刀械管制條例案件，經檢察官提起公訴（
94年度偵字第18639 號、第25401 號、第28271 號），本院判決
如下：
    主  文
庚○○未經許可，寄藏可發射子彈具有殺傷力之改造玩具手槍，
處有期徒刑參年拾月，併科罰金新臺幣拾萬元，罰金如易服勞役
，以新臺幣壹仟元折算壹日。扣案如附表1 編號1 、2 所示之改
造玩具手槍壹把、改造子彈壹顆，均沒收。其餘被訴製造子彈部
分無罪。
己○○無罪。
    事  實
一、庚○○明知可發射子彈具有殺傷力之改造玩具手槍、子彈為
    管制物品，未經中央主管機關許可，不得擅自寄藏、持有，
    竟基於寄藏可發射子彈具有殺傷力之改造玩具手槍、子彈之
    犯意，於民國94年7 月間某日，在其位於高雄市苓雅區○○○路37號住處旁之車庫內，受某真實姓名、年籍不詳，綽號
    「阿弟仔」之成年男子所託，未經許可而代為保管如附表1
    編號1 所示之可發射子彈具有殺傷力之改造玩具手槍1 把，
    及如附表1 編號2 、3 所示之具有殺傷力之改造子彈共3 顆
    。嗣於94年8 月15日夜間9 時30分許，庚○○在其友人王鐿
    銘所有之車牌號碼9931-GS 號自用小客車內休息時（該車停
    放於其上開住處），為警當場查獲，而在該自用小客車內扣
    得上開如附表1 編號1 至3 所示之槍枝、子彈，並另扣得如
    附表1 編號4 至14所示之物（其中如附表1 編號4 至7 所示
    之物，係在上開自用小客車內扣得，如附表1 編號8 所示之
    物，係在庚○○身上扣得，如附表1 編號9 至14所示之物，
    係在庚○○住處2 樓所扣獲），因而查悉上情。
二、案經高雄市政府警察局苓雅分局移送臺灣高雄地方法院檢察
    署檢察官偵查起訴。
    理  由
壹、有罪部分
一、程序方面：按被告以外之人於審判外之言詞或書面陳述，除
    法律有規定者外，不得作為證據，刑事訴訟法第159 條第1
    項定有明文。又被告以外之人於審判外之陳述，雖不符前4
    條之規定，而經當事人於審判程序同意作為證據，法院審酌
    該言詞陳述或書面陳述作成時之情況，認為適當者，亦得為
    證據。當事人、代理人或辯護人於法院調查證據時，知有第
    159 條第1 項不得為證據之情形，而未於言詞辯論終結前聲
    明異議者，視為有前項之同意，刑事訴訟法第159 條之5 亦
    定有明文。本件證人丁○○、王鐿銘於警詢中之陳述，為被
    告以外之人於審判外之言詞陳述，卷附內政部警政署刑事警
    察局槍彈鑑定書，則係被告以外之人於審判外之書面陳述，
    而公訴人、被告庚○○及其辯護人，就上開言詞及書面陳述
    ，未於本院審理過程中聲明異議，本院並審酌前開言詞及書
    面陳述作成時之情況均屬正常，且與本案相關之待證事實具
    有關連性，認適當作為證據，依前開刑事訴訟法第159 條之
    5 之規定，認上開陳述均具有證據能力。
二、實體方面
(一)、上揭犯罪事實，業據被告庚○○於本院95年12月25日審判程
    序中坦承不諱，核與證人即查獲當時亦在場之被告庚○○女
    友丁○○、證人王鐿銘於警詢中所述情節相符（見警1 卷第
    7 至13頁），復有如附表1 編號1 至3 所示之槍枝、子彈扣
    案足憑。而扣案之上開槍枝、子彈，經送內政部警政署刑事
    警察局鑑驗結果，認如附表1 編號1 所示之改造玩具手槍，
    係由仿GLOCK 廠17型半自動手槍製造之玩具手槍換裝土造金
    屬槍管改造而成之改造手槍，機械性能良好，可擊發適用子
    彈，具有殺傷力；而扣案如附表1 編號2 所示之子彈2 顆，
    認係由玩具金屬彈殼加裝直徑約6.0mm 金屬彈頭而成之改造
    子彈，具有殺傷力，扣案如附表1 編號3 所示之子彈1 顆，
    則認係由玩具金屬彈殼加裝直徑約8.6mm 金屬彈頭而成之改
    造子彈，亦具有殺傷力，有該局94年9 月6 日刑鑑字第0940
    132715號槍彈鑑定書（見偵1 卷第29至33頁）在卷足憑。是
    被告庚○○前開自白顯與事實相符，堪以採信。至被告庚○○於警詢及94年9 月26日偵訊中陳稱：前開槍枝、子彈係伊
    在六合夜市購得云云（見警1 卷第4 頁、偵1 卷第38頁），
    而於94年8 月16日偵訊中則謂：前開槍枝、子彈係伊在伊住
    處後方撿到的云云（見偵1 卷第17頁），嗣於本院準備程序
    中陳稱：前開槍枝、子彈係伊於查獲的前1 天，向1 名綽號
    「偉仔」的朋友買的云云（見本院卷第37頁），之後又於本
    院96年2 月5 日審判程序中謂：前開槍枝、子彈係綽號「阿
    弟」的友人向伊借款時，質押在伊這邊的云云（見本院卷第
    342 頁），要與其前開於本院95年12月25日審判程序中所述
    均不相同，然因證人丁○○於警詢中證述：上開查獲之槍枝
    、子彈，係庚○○1 名綽號「阿弟仔」之友人拿來寄放給庚○○保管的等語（見警1 卷第8 頁），核與被告庚○○於本
    院95年12月25日審判程序中所述情節相符，而被告庚○○所
    陳其他取得上開槍、彈情節，卷內則無任何證據可為佐證，
    自應認其於本院95年12月25日審判程序中所述內容最為可信
    。綜上，本件事證明確，被告上開犯行，洵堪認定。
(二)、論罪科刑部分
１、按行為後法律有變更者，適用行為時之法律。但行為後之法
    律有利於行為人者，適用最有利於行為人之法律，刑法第2
    條第1 項定有明文。查被告庚○○行為後，刑法業於95年7
    月1 日修正公布施行，而修正後之刑法第33條第5 款規定「
    罰金：新臺幣1000元以上，以百元計算之」，與修正前之刑
    法第33條第5 款規定「罰金：1 元以上」相較，刑法分則及
    特別刑法中關於有罰金刑之規定者，在修法前最低度之法定
    刑係銀元1 元即新臺幣3 元，而在修法後則係新臺幣1000元
    ，比較修正前後之規定，修正後之規定較不利於行為人，是
    若行為人所犯罪行之法定刑有罰金刑者，即應依刑法第2 條
    第1 項前段規定，依行為人行為時即修正前之規定處斷。本
    件被告所犯槍砲彈藥刀械管制條例第8 條第4 項、第12條第
    4 項之罪，其法定刑中有罰金刑，揆諸上開說明，自應適用
    修正前之刑法第33條第5 款規定，定其罰金刑之最低度刑。
２、核被告庚○○所為，係犯槍砲彈藥刀械管制條例第8 條第4
    項之未經許可寄藏可發射子彈具有殺傷力之改造手槍罪，及
    同條例第12條第4 項之未經許可寄藏子彈罪。其寄藏可發射
    子彈具有殺傷力之改造手槍及子彈而持有該等槍、彈之行為
    ，均已包含於寄藏槍、彈之行為內，不另論持有可發射子彈
    具有殺傷力之改造手槍、子彈罪。公訴意旨認被告庚○○持
    有上開槍枝之所為，應依槍砲彈藥刀械管制條例第7 條第4
    項處斷，然被告庚○○所持有之前開槍枝，並非槍砲彈藥刀
    械管制條例第7 條第4 項所列舉之槍枝（其中該規定所稱之
    手槍，係經由合法兵工廠製造之制式手槍，改造玩具手槍非
    屬此所謂之手槍），是公訴意旨於此尚有未洽，惟起訴之基
    本社會事實相同，爰依法變更起訴法條，併予敘明。
３、被告庚○○未經許可同時寄藏上開槍枝、子彈，係以一行為
    觸犯上開2 罪名，為想像競合犯，應依刑法第55條之規定，
    從較重之未經許可寄藏可發射子彈具有殺傷力之改造手槍罪
    處斷。被告庚○○前開寄藏子彈犯行，雖未經檢察官起訴，
    然此部分既與其經起訴之未經許可寄藏可發射子彈具有殺傷
    力之改造手槍犯行，有想像競合犯之裁判上一罪關係，自為
    起訴效力所及，本院得併予審理，附此敘明。至前開刑法修
    正時，刑法第55條關於想像競合犯之規定，雖增列但書「不
    得科以較輕罪名所定最輕本刑以下之刑」，然此科刑之限制
    ，僅為法理之明文化，尚不生新、舊法比較之問題，併此敘
    明。
４、爰審酌被告庚○○無視於政府嚴格管制槍、彈之政策，竟受
    託寄藏前揭槍、彈，所為對社會治安有顯著之潛在危險性，
    並對他人之生命安全構成極大之威脅，且於犯後數度反覆變
    異其詞，未能全然坦認犯行，態度難認良好，復參以其先前
    已有因持有子彈犯行而經論罪科刑之紀錄，有臺灣高等法院
    被告前案紀錄表在卷可按，卻仍為本件犯行，顯然未能知所
    警惕等一切情狀，量處如主文所示之刑，以示懲儆。
５、按被告庚○○犯罪時之刑法第42條第2 項前段原規定：「易
    服勞役以1 元以上3 元以下，折算1 日」，且依罰金罰鍰提
    高標準條例第2 條規定就其原定數額提高為100 倍折算1 日
    ，亦即其行為時之易服勞役折算標準，應以銀元100 元以上
    300 元以下折算1 日，經折算為新臺幣後，應以新臺幣300
    元以上900 元以下折算為1 日，嗣後95年7 月1 日修正施行
    之刑法第42條第3 項前段則規定：「易服勞役以新臺幣10
    00元、2000元或3000元折算1 日」，比較修正前後之易服勞
    役折算標準，以修正後之規定較有利於其，是應依刑法第2
    條第1 項規定，適用修正後之新法，就其上開宣告之罰金刑
    ，定其易科勞役之折算標準。
６、扣案如附表1 編號1 所示之槍枝1 把、及如附表1 編號2 所
    示之剩餘子彈1 顆，經送內政部警政署刑事警察局鑑定結果
    ，認具有殺傷力，已如前述，自係槍砲彈藥刀械管制條例第
    4 條第1 項第1 款、第2 款所定之槍砲、彈藥，均屬違禁物
    ，不問屬於犯人與否，應依刑法第38條第1 項第1 款規定宣
    告沒收；至內政部警政署刑事警察局鑑驗時試射之子彈2 顆
    ，已因試射而滅失，而失其違禁物之性質，自毋庸為沒收之
    宣告，附此敘明。另如附表1 編號4 至14所示之扣案物品，
    並無證據證明與被告庚○○上開犯行有何相關，而其中如附
    表1 編號6 、7 所示之槍枝零件，復無證據顯示其得用以組
    成具殺傷力之槍枝，尚難認屬槍砲彈藥刀械管制條例第4 條
    第2 項所謂之槍砲主要組成零件，故均不為沒收之宣告。
７、至被告庚○○於為寄藏本件槍枝、子彈犯行前約4 個月之94
    年3 月24日間，在其前開住處，因接受某真實身分不詳之友
    人，以每顆子彈新臺幣200 元之代價，出質具有殺傷力之12
    GAUGE 制式霰彈1 顆及改造子彈5 顆，因此犯有未經許可而
    持有該等子彈之犯行，於94年4 月1 日下午4 時30分許為警
    查獲後，經檢察官聲請簡易判決處刑，並由本院於94年12月
    30日，以94年度簡字第4051號判決，判處有期徒刑5 月確定
    在案等情，有該案判決書及臺灣高等法院被告前案紀錄表在
    卷足證。被告前開另案之持有子彈犯行，時間上雖與本件寄
    藏子彈犯行相距非久，然被告因寄藏而持有本件子彈之時間
    ，係在其前開另案持有子彈犯行遭查獲後，且其為前開另案
    持有子彈犯行之原因，係因他人以該等子彈作為質押，而其
    為本件犯行之緣由，則係受他人委託而保管上開子彈，非但
    2 者動機有所不同，且均係因有偶發事件，其方會起意而為
    該等犯行，是被告庚○○顯非基於概括犯意而為本件及上開
    另案之犯行，是其此2 犯行間，即無何裁判上一罪關係，本
    院自得對其本件犯行予以論罪科刑，併予敘明。
貳、無罪部分
一、公訴意旨略以：被告庚○○、己○○係兄弟關係，渠2 人明
    知未經許可，不得製造具有殺傷力之子彈，竟自94年8 月中
    旬起，至同年12月上旬止，共同基於製造具殺傷力子彈之概
    括犯意聯絡，在高雄市苓雅區○○○路37號住處，及高雄市
    苓雅區○○○路64巷33號4 樓租屋處，連續以電動鑽孔機、
    砂輪機、手動鑽孔機、鋼刷、鑽床、銼刀、砂輪機、電鑽、
    電磨機、油標卡尺、固定夾、工業用底火等製造工具，非法
    改造子彈，嗣分別為警於(一)94年8 月15日夜間9 時30分許，
    在被告庚○○上開住處，扣得如附表1 所示之物；(二)94年11
    月2 日下午2 時許，在被告庚○○上開住處，扣得如附表2
    所示之物；(三)94年12月4 日下午4 時許，在高雄市苓雅區○○○路64巷33號4 樓，扣得如附表3 所示之物，因認被告庚○○、己○○均涉犯槍砲彈藥刀械管制條例第12條第1 項之
    製造子彈罪嫌。
二、按被告未經審判證明有罪確定前，推定其為無罪；犯罪事實
    ，應依證據認定之，無證據不得認定犯罪事實。又不能證明
    被告犯罪者，應諭知無罪之判決，刑事訴訟法第154 條、第
    301 條第1 項分別定有明文。次按，認定犯罪事實所憑之證
    據，雖不以直接證據為限，間接證據亦包括在內，然而無論
    直接證據或間接證據，其為訴訟上之證明，須於通常一般人
    均不致有所懷疑，而得確信其為真實之程度者，始得據為有
    罪之認定，倘其證明尚未達到此一程度，而有合理之懷疑存
    在時，即難遽採為不利被告之認定，最高法院著有76年臺上
    字第4986號判例可資參照。又依刑事訴訟法第161 條第1 項
    規定，檢察官就被告犯罪事實，應負舉證責任，並指出證明
    之方法。因此，檢察官對於起訴之犯罪事實，應負提出證據
    及說服之實質舉證責任。倘其所提出之證據，不足為被告有
    罪之積極證明，或其指出證明之方法，無從說服法院以形成
    被告有罪之心證，基於無罪推定之原則，自應為被告無罪判
    決之諭知，最高法院亦著有92年臺上字第128 號判例可參。
三、公訴意旨認被告2 人涉犯前開罪嫌，無非係以於前開時、地
    ，分別扣獲如附表1 編號2 、3 、附表2 編號1 、2 、附表
    3 編號1 、2 所示具殺傷力之子彈，並扣得如附表1 編號9
    至14、附表2 編號9 至16、26至28、附表3 編號3 、4 、10
    至15、23至31所示之工具、零件，及證人即於94年12月4 日
    與被告2 人一同遭查獲之丙○○、證人即租用高雄市苓雅區
    ○○○路64巷33號4 樓之甲○○之陳述為依據。然訊據被告
    2 人則均堅決否認有何製造子彈犯行，被告庚○○辯稱：前
    2 次在伊住處所查獲的工具，都是伊以前經營機車行時所遺
    留下的，且第2 次所查獲之子彈半成品、子彈、彈殼、彈頭
    等物品，均非伊所有，而是伊1 個叫阿如的表姐留下來的。
    至於第3 次遭查獲時，伊是因為載己○○至查獲地點休息，
    自己亦於該處睡著，方會出現在該處，伊本身並未住在那邊
    ，是於該處所查獲之物品均與伊無關，伊並無製造子彈之犯
    行；被告己○○則辯稱：查獲如附表1 、2 所示物品之高雄
    市苓雅區○○○路37號房屋，並非伊之住所，伊也從未住過
    該處；而94年12月4 日當天，伊是因為在查獲地點附近遭他
    人毆打，所以於友人丙○○的提議下，至查獲地點休息，該
    處並非伊之租屋處，是該3 次遭查獲之物品均非伊所有，亦
    與伊無關，況伊並不會製造子彈，實無製造子彈之犯行。經
    查：
(一)、如附表1 編號2 、3 、附表2 編號1 、2 所示具殺傷力改造
    子彈，及如附表1 編號9 至14、附表2 編號9 至16、26至28
    所示之工具、零件，係分別於被告庚○○處及其住處為警扣
    獲，固據被告庚○○供承不諱，然卷內並無任何證據證明該
    等扣案物品與被告己○○有何關連，自難僅以被告庚○○與
    被告己○○係兄弟關係，即以該等扣案物品作何不利於被告
    己○○之認定，先予敘明。又上開扣案之砂輪機、鑽孔機、
    固定架、鋼刷等工具，其用途甚為廣泛，一般人於正常工作
    需要上，常會持有該等工具，是尚難僅以扣得該等工具，即
    推論被告庚○○有以之為製造子彈之行為；而此參以員警扣
    獲如附表1 、2 所示物品時，並未同時扣得製造子彈所必須
    之火藥、底火等物品，益徵被告庚○○並未以如附表1 、2
    所示之扣案工具製造子彈；此外，依卷內所存之其他證據，
    員警查獲如附表1 、2 所示物品時，並無任何事證顯示被告
    庚○○有製造子彈之情形（至證人丁○○於94年11月2 日警
    詢中，雖有提及「庚○○改造槍械是好玩的」乙語，但未提
    及被告庚○○有改造子彈情形，見警2 卷第4 頁），從而，
    如附表1 編號2 、3 、附表2 編號1 、2 所示具殺傷力改造
    子彈，及如附表2 編號9 至16所示之不具殺傷力子彈、彈殼
    、彈頭等物，雖係分別於被告庚○○處及其住處為警扣獲，
    然導致此情形之原因甚多，諸如自行購入、受他人委託而寄
    藏、他人私自藏放等，均不無可能，非僅止於自行製造一端
    ，無從以此推論被告庚○○有製造子彈之情。綜上，公訴意
    旨謂被告庚○○、己○○2 人自94年8 月中旬起，有共同在
    高雄市苓雅區○○○路37號為製造子彈犯行部分，尚難遽以
    論認。
(二)、扣案如附表3 所示之上開子彈、工具、零件，被告2 人雖以
    前詞辯稱與渠等無關，然證人丙○○於警詢及偵訊中證述：
    己○○於94年10月27、28日左右，向伊表示其無處居住，而
    經伊詢問並徵得甲○○同意後，己○○遂於94年11月6 、7
    日左右，搬至高雄市○○○路64巷33號4 樓之房屋居住，而
    己○○搬來居住時，有搬一批工具進來，嗣庚○○亦於查獲
    前約1 星期搬過來等語（見警3 卷第6 至11頁、偵3 卷第17
    、18頁），核與證人甲○○於警詢及偵訊中證述：高雄市苓
    雅區○○○路64巷33號4 樓之房屋係伊所承租，承租後再分
    租給丙○○，而伊本來不認識己○○、庚○○2 人，是因為
    丙○○的要求，才讓己○○、庚○○2 人搬進來住，而渠2
    人中，係己○○先搬進來，之後才是庚○○，又如附表3 所
    示之扣案工具，係在己○○搬進來後才有的等語（見警3 卷
    第18至21頁、偵3 卷第53、54頁），及證人即被告己○○友
    人戊○○於本院審理中證述：94年11、12月間，伊有開車幫
    己○○載2 、3 箱東西至高雄市○○○路64巷33號4 樓附近
    ，當時伊有問己○○是否搬來此處居住，己○○有跟伊說是
    等語（見本院卷第280 至283 頁）相符，而被告己○○於本
    院審理中亦自承：如附表3 所示扣案物品，是伊搬過去高雄
    市○○○路64巷33號4 樓等語（見本院卷第342 頁），則被
    告2 人上開辯詞尚無足採，渠等有在高雄市○○○路64巷33
    號4 樓之房屋居住，而扣案如附表3 所示物品係被告己○○
    搬至該處等事實，應堪認定。被告2 人雖與如附表3 所示扣
    案物品有關，然如上所述，仍需有其他事證，方能認定被告
    2 人有製造子彈之情形，而關於此部分，證人丙○○於警詢
    及本院審理中雖證述：伊有見到己○○、庚○○2 人在查獲
    地點房間內改造子彈，而渠2 人曾警告伊不能碰觸渠所有物
    品，亦不可告訴他人渠等有改造子彈情形，否則就要給伊死
    云云（見警3 卷第8 頁、本院卷第114 頁），惟其於警詢及
    本院審理中均另證稱：伊並未在高雄市○○○路64巷33號4
    樓租屋居住，係己○○、庚○○搬至該處後，伊才會去該處
    找渠2 人云云（見警卷第10頁、本院卷第110 頁），要與證
    人甲○○上開證述內容不符，是證人丙○○所陳，實有推卸
    己責之嫌，則其謂被告2 人有改造子彈行為乙情，是否能予
    採信，已非無疑；再參以於本院審理中，證人丙○○經本院
    詢以其係目睹被告2 人如何改造子彈，而其答以：伊係聽到
    己○○、庚○○2 人在弄搬過去的那些東西，有聽到金屬的
    撞擊聲云云（見本院卷第114 頁），要與其所稱見到被告2
    人在改造子彈乙節，存有甚大之歧異，益徵其謂被告2 人有
    在查獲地點房間內改造子彈云云，要難採認；此外，本次扣
    獲具有殺傷力之如附表3 編號1 、2 所示子彈，均係制式子
    彈，而非改造子彈，有內政部警政署刑事警察局95年3 月7
    日刑鑑字第0940187761號槍彈鑑定書附卷可參（見偵3 卷第
    98至107 頁），更足證被告2 人並無證人丙○○所稱之改造
    子彈行為，否則員警查獲本案時，應會同時扣獲具有殺傷力
    之改造子彈方是。另證人甲○○於警詢中雖曾證述：伊未見
    過己○○、庚○○2 人有改造子彈情形，但有時晚上睡覺會
    聽見像是機器磨東西的聲音等語（見警3 卷第19頁），然所
    謂「機器磨東西的聲音」，其可能產生之原因不勝枚舉，自
    無從證人甲○○此一證詞，推論被告2 人有改造子彈情形。
    從而，依卷內所存事證，亦尚難認定被告2 人有公訴意旨所
    稱，共同在高雄市○○○路64巷33號4 樓房屋內，為製造子
    彈之犯罪事實。
四、綜上，公訴人認被告2 人涉嫌前揭製造子彈犯行所憑之證據
    ，尚未達於通常一般之人均不致有所懷疑，而得確信其為真
    實之程度，依刑事訴訟制度「倘有懷疑，即從被告之利益為
    解釋」、「被告應被推定為無罪」之原則，即難據以為被告
    2 人不利之認定。此外，復查無其他積極之證據，足資認定
    被告2 人有何製造子彈犯行，自屬不能證明被告2 人犯罪，
    依首開說明，自應就此部分為被告2 人無罪之諭知。
五、依本件起訴書所示，檢察官僅就被告2 人於94年8 月中旬至
    同年12月上旬間，涉有製造子彈犯嫌，及被告庚○○未經許
    可持有如附表1 編號1 所示槍枝等犯罪事實提起公訴，起訴
    書犯罪事實欄所載其餘內容，則僅係描述如何查獲如附表1
    至附表3 所示物品之過程，尚難認檢察官已就被告2 人所涉
    持有如附表2 編號1 、2 、附表3 編號1 、2 所示子彈之犯
    行提起公訴，是本院尚難就此併予審理（至被告庚○○寄藏
    、持有如附表1 編號2 、3 所示子彈犯行，本院得併予審理
    之原因，係因其與被告庚○○經起訴之未經許可寄藏可發射
    子彈具有殺傷力之改造手槍犯行間，具有想像競合犯之裁判
    上一罪關係所致，業如前述），而應由檢察官另行處理。另
    被告庚○○遭查獲涉嫌持有如附表2 編號1 、2 、附表3 編
    號1 、2 所示子彈之犯行部分，距其前開經本院論罪科刑之
    寄藏、持有如附表1 編號2 、3 所示子彈犯行之犯罪時間，
    雖分別僅有2 個月餘、3 個月餘，然其會寄藏、持有如附表
    1 編號2 、3 所示子彈，係因受他人委託而代為保管之偶發
    事件，方會起意而為該犯行，業如前述，是在卷內無任何證
    據可資佐證之情形下，即令被告庚○○確實持有如附表2 編
    號1 、2 、附表3 編號1 、2 所示子彈，亦難認此與其前開
    經本院論罪科刑之犯行，有何裁判上一罪關係，本院自亦無
    從以此對其是否確實持有如附表2 編號1 、2 、附表3 編號
    1 、2 所示子彈之犯罪事實加以審理，併此敘明。
據上論斷，應依刑事訴訟法第299 條第1 項前段、第300 條、第
301 條第1 項，槍砲彈藥刀械管制條例第8 條第4 項、第12條第
4 項，刑法第11條前段、第2 條第1 項、第55條、第42條第3 項
前段、第38條第1 項第1 款，判決如主文。
本案經檢察官乙○○到庭執行職務。
中　　華　　民　　國　　96　　年　　2 　　月　　26　　日
                  刑事第五庭    審判長法　官 李嘉興
                                      法  官 張金柱
                                      法  官 陳君杰
以上正本證明與原本無異。
如不服本判決，應於判決送達後10日內，向本院提出上訴狀。
中　　華　　民　　國　　96　　年　　2 　　月　　26　　日
                                      書記官 陳昱良
附錄本判決論罪科刑法條：
槍砲彈藥刀械管制條例第8條
未經許可，製造、販賣或運輸鋼筆槍、瓦斯槍、麻醉槍、獵槍、
空氣槍或第4條第1項第1款所定其他可發射金屬或子彈具有殺傷
力之各式槍砲者，處無期徒刑或5年以上有期徒刑，併科新臺幣
1000萬元以下罰金。
未經許可，轉讓、出租或出借前項所列槍枝者，處5年以上有期
徒刑，併科新臺幣1000萬元以下罰金。
意圖供自己或他人犯罪之用，而犯前2項之罪者，處無期徒刑或7
年以上有期徒刑，併科新臺幣1000萬元以下罰金。
未經許可，持有、寄藏或意圖販賣而陳列第1項所列槍枝者，處3
年以上10年以下有期徒刑，併科新臺幣700萬元以下罰金。
第1項至第3項之未遂犯罰之。
槍砲彈藥刀械管制條例第12條
未經許可，製造、販賣或運輸子彈者，處1年以上7年以下有期徒
刑，併科新台幣500萬元以下罰金。
未經許可，轉讓、出租或出借子彈者，處6月以上5年以下有期徒
刑，併科新台幣300萬元以下罰金。
意圖供自己或他人犯罪之用，而犯前2項之罪者，處3年以上10年
以下有期徒刑，併科新台幣700萬元以下罰金。
未經許可，持有、寄藏或意圖販賣而陳列子彈者，處5年以下有
期徒刑，併科新台幣300萬元以下罰金。
第1項至第3項之未遂犯罰之。
附表1：
┌──┬────────────────────────────┐
│編號│扣案物品                                                │
├──┼────────────────────────────┤
│ 1  │由仿GLOCK 廠17型半自動手槍製造之玩具手槍換裝土造金屬槍管│
│    │改造而成之改造手槍（槍枝管制編號：0000000000號）（含彈匣│
│    │1 個）1 把                                              │
├──┼────────────────────────────┤
│ 2  │直徑6.0mm 之改造子彈（本扣得2 顆，嗣經試射1 顆，現剩餘1 │
│    │顆）                                                    │
├──┼────────────────────────────┤
│ 3  │直徑8.6mm 之改造子彈（本扣得1 顆，嗣經試射而不存在）    │
├──┼────────────────────────────┤
│ 4  │仿BERETTA 廠92FS型半自動手槍製造之玩具手槍（槍枝管制編號│
│    │：0000000000號）（含彈匣1 個）1 把（不具殺傷力）        │
├──┼────────────────────────────┤
│ 5  │玩具金屬子彈3 顆（均不具殺傷力）                        │
├──┼────────────────────────────┤
│ 6  │改造92手槍滑套1 個                                      │
├──┼────────────────────────────┤
│ 7  │彈匣1 個                                                │
├──┼────────────────────────────┤
│ 8  │海洛因2 包                                              │
├──┼────────────────────────────┤
│ 9  │電動鑽孔機1 台                                          │
├──┼────────────────────────────┤
│ 10 │砂輪機1 台                                              │
├──┼────────────────────────────┤
│ 11 │手動鑽孔機1 台                                          │
├──┼────────────────────────────┤
│ 12 │鋼刷1 支                                                │
├──┼────────────────────────────┤
│ 13 │鋼管1 支                                                │
├──┼────────────────────────────┤
│ 14 │工具及零件1 批                                          │
└──┴────────────────────────────┘
附表2 ：
┌──┬────────────────────────────┐
│編號│扣案物品                                                │
├──┼────────────────────────────┤
│ 1  │直徑3.5mm 之改造子彈（本扣得10顆，嗣經試射3 顆，現剩餘7 │
│    │顆）                                                    │
├──┼────────────────────────────┤
│ 2  │直徑8.0mm 之改造子彈（本扣得3 顆，嗣經試射1 顆，現剩餘2 │
│    │顆）                                                    │
├──┼────────────────────────────┤
│ 3  │仿FN廠半自動手槍製造之槍枝（槍枝管制編號：0000000000號）│
│    │1 把（不具殺傷力）                                      │
├──┼────────────────────────────┤
│ 4  │仿轉輪手槍製造之金屬槍枝（槍枝管制編號：0000000000號）1 │
│    │把（不具殺傷力）                                        │
├──┼────────────────────────────┤
│ 5  │土造金屬槍管2 支                                        │
├──┼────────────────────────────┤
│ 6  │填充氣體式槍枝之金屬槍管2 支                            │
├──┼────────────────────────────┤
│ 7  │土造金屬槍管半成品2 支                                  │
├──┼────────────────────────────┤
│ 8  │內具阻鐵之金屬槍管1 支                                  │
├──┼────────────────────────────┤
│ 9  │45手槍玩具子彈2 顆（均不具殺傷力）                      │
├──┼────────────────────────────┤
│ 10 │不具金屬彈頭之改造子彈3 顆（均不具殺傷力）              │
├──┼────────────────────────────┤
│ 11 │不具底火、火藥之改造子彈2 顆（均不具殺傷力）            │
├──┼────────────────────────────┤
│ 12 │直徑9.0mm玩具子彈46顆（均不具殺傷力）                   │
├──┼────────────────────────────┤
│ 13 │直徑8.0mm 之不具底火、火藥改造子彈4顆（均不具殺傷力）   │
├──┼────────────────────────────┤
│ 14 │直徑9.0mm之不具火藥之制式子彈1 顆（不具殺傷力）         │
├──┼────────────────────────────┤
│ 15 │玩具金屬彈殼及土造金屬彈殼共79顆                        │
├──┼────────────────────────────┤
│ 16 │土造金屬彈頭20顆                                        │
├──┼────────────────────────────┤
│ 17 │直徑9.0mm制式子彈之已擊發彈殼1 枚                       │
├──┼────────────────────────────┤
│ 18 │仿COLT廠半自動手槍製造之金屬槍枝滑套（不具撞針）1 支    │
├──┼────────────────────────────┤
│ 19 │金屬彈匣1 個                                            │
├──┼────────────────────────────┤
│ 20 │金屬撞針座1 個                                          │
├──┼────────────────────────────┤
│ 21 │仿FN廠半自動手槍製造之金屬槍枝槍身1 支                  │
├──┼────────────────────────────┤
│ 22 │複進彈簧19條                                            │
├──┼────────────────────────────┤
│ 23 │防火帽1 個                                              │
├──┼────────────────────────────┤
│ 24 │蝴蝶刀1 支                                              │
├──┼────────────────────────────┤
│ 25 │刺刀1 支                                                │
├──┼────────────────────────────┤
│ 26 │電鑽6 支                                                │
├──┼────────────────────────────┤
│ 27 │固定架2 台                                              │
├──┼────────────────────────────┤
│ 28 │砂輪機1 台                                              │
├──┼────────────────────────────┤
│ 29 │海洛因1 包                                              │
├──┼────────────────────────────┤
│ 30 │安非他命4 包                                            │
├──┼────────────────────────────┤
│ 31 │毒品殘渣夾鏈袋2 只                                      │
├──┼────────────────────────────┤
│ 32 │不明粉末1 包                                            │
└──┴────────────────────────────┘
附表3：
┌──┬────────────────────────────┐
│編號│扣案物品                                                │
├──┼────────────────────────────┤
│ 1  │直徑9.0mm（9×19mm）制式子彈3顆                         │
├──┼────────────────────────────┤
│ 2  │直徑9.0mm（9×17mm）制式子彈1顆                         │
├──┼────────────────────────────┤
│ 3  │雙基發射火藥（驗後淨重0.87公克）                        │
├──┼────────────────────────────┤
│ 4  │煙火類火藥（驗後淨重1.00公克）                          │
├──┼────────────────────────────┤
│ 5  │仿BERETTA 廠92FS型半自動手槍製造之金屬槍枝（槍枝管制編號│
│    │：0000000000號）1 把（不具殺傷力）                      │
├──┼────────────────────────────┤
│ 6  │金屬滑套（不具槍機）1 支                                │
├──┼────────────────────────────┤
│ 7  │土造金屬滑套半成品1 支                                  │
├──┼────────────────────────────┤
│ 8  │仿INGRAM廠M11 型衝鋒槍製造之金屬槍枝槍身、土造金屬滑套半│
│    │成品及仿GLOCK 廠27型半自動手槍製造之金屬槍枝槍管（內具阻│
│    │鐵）組成之槍枝（槍枝管制編號：0000000000號）1 把（不具殺│
│    │傷力）                                                  │
├──┼────────────────────────────┤
│ 9  │仿COLT廠半自動槍製造之金屬槍枝（槍枝管制編號：0000000000│
│    │號）1 把（不具殺傷力）                                  │
├──┼────────────────────────────┤
│ 10 │直徑9.0mm玩具子彈27顆（均不具殺傷力）                   │
├──┼────────────────────────────┤
│ 11 │直徑9.0mm玩具子彈8顆（均不具殺傷力）                    │
├──┼────────────────────────────┤
│ 12 │直徑9.0mm之不具底火土造子彈1顆（不具殺傷力）            │
├──┼────────────────────────────┤
│ 13 │直徑7.0mm玩具子彈6顆（均不具殺傷力）                    │
├──┼────────────────────────────┤
│ 14 │直徑8.0mm改造子彈2顆（均不具殺傷力）                    │
├──┼────────────────────────────┤
│ 15 │不具底火、火藥之改造子彈半成品14顆（均不具殺傷力）      │
├──┼────────────────────────────┤
│ 16 │土造金屬槍管半成品4 支                                  │
├──┼────────────────────────────┤
│ 17 │金屬管2 支                                              │
├──┼────────────────────────────┤
│ 18 │仿BERETTA 廠92FS型半自動手槍製造之金屬槍枝槍管（阻鐵已貫│
│    │通）1 支                                                │
├──┼────────────────────────────┤
│ 19 │土造金屬槍管1 支                                        │
├──┼────────────────────────────┤
│ 20 │金屬彈匣5 個                                            │
├──┼────────────────────────────┤
│ 21 │金屬滑套（不具槍機）3個                                 │
├──┼────────────────────────────┤
│ 22 │土造金屬滑套暨土造金屬槍管2組                           │
├──┼────────────────────────────┤
│ 23 │工業用底火33顆（不具殺傷力）                            │
├──┼────────────────────────────┤
│ 24 │鑽床1 台                                                │
├──┼────────────────────────────┤
│ 25 │銼刀10支                                                │
├──┼────────────────────────────┤
│ 26 │砂輪機1 台                                              │
├──┼────────────────────────────┤
│ 27 │電鑽3 支                                                │
├──┼────────────────────────────┤
│ 28 │電磨機1 台                                              │
├──┼────────────────────────────┤
│ 29 │游標卡尺2 支                                            │
├──┼────────────────────────────┤
│ 30 │固定夾2 支                                              │
├──┼────────────────────────────┤
│ 31 │鑽頭10支                                                │
├──┼────────────────────────────┤
│ 32 │海洛因1 包                                              │
├──┼────────────────────────────┤
│ 33 │安非他命1 包                                            │
├──┼────────────────────────────┤
│ 34 │玻璃球1 個                                              │
├──┼────────────────────────────┤
│ 35 │吸食器1 個                                              │
├──┼────────────────────────────┤
│ 36 │大麻2.6公克                                             │
└──┴────────────────────────────┘
